# Gustavo López Renedo

₹ Toluca de Lerdo, México

7228447442 | linkedin.com/in/gustavo-lópez-459776222 | gustavolopezrenedo.netlify.app

Ingeniero en Tecnologías de la Información con 3 años de experiencia en diseño y desarrollo web. Especializado en creación y optimización de sitios web, diseño UI/UX, SEO y desarrollo de funcionalidades personalizadas. Busco aportar soluciones innovadoras que impacten positivamente en la presencia digital de una organización líder.

### Competencias y habilidades

- Frontend: HTML5, CSS3, Bootstrap, SASS, JavaScript
- Backend: PHP, Python, MySQL,PostgreSQL, Laravel
- Diseño UI/UX: Figma, Adobe Photoshop
- CMS: WordPress (Divi, Elementor), Website Builder
- SEO: Google Analytics, Search Console
- Control de versiones: Git, GitHub

### **Experiencia**

#### **CESEHSA**

#### -Diseñador y Desarrollador Web

jul. 2024 - actualmente

- Desarrollo de sistemas internos y soluciones personalizadas para mejorar la eficiencia operativa y experiencia de usuarios.
- Gestión y optimización de más de 14 sitios web corporativos, mejorando su diseño, funcionalidad y posicionamiento SEO.
- Actualización de contenidos, creación de nuevas páginas y funcionalidades para alinear los sitios a las necesidades de la empresa.

#### **TIDAI S.A DE C.V**

-Desarrollador Web

ene. 2024 - jun. 2024

- Desarrollo de sistema web que optimizó la gestión de casos y documentación, aumentando la eficiencia del equipo.
- Lideré la creación del sitio web corporativo, asegurando una interfaz intuitiva y responsive que mejoró la visibilidad de la marca.

### RAPTOR WEB EXPERIENCE

-Diseñador Web

feb. 2023 – ago. 2023

- Realicé ajustes en la interfaz del sistema ERP para garantizar una navegación intuitiva y accesible.
- Elaboración de manual de usuario de sistema web ERP.
- Desarrollé una biblioteca de iconos 3D personalizados que mejoraron la estética y usabilidad del sistema.

### UNIVERSIDAD TECNOLÓGICA DE ZINACANTEPEC

#### -Ingeniero de TI y Facilitador de capacitación

jun. 2022 – dic. 2022

- Desarrollo de inventario web, incluyendo diseño, implementación y mantenimiento de la plataforma.
- Impartí capacitaciones para el personal en la adopción a nuevas aplicaciones tecnológicas.
- Mantenimiento y reparación de equipos de cómputo.

## **EDUCACIÓN**

# UNIVERSIDAD TECNOLÓGICA DE ZINACANTEPEC

-Técnico Superior en Tecnologías de la Información.

2019 - 2021

-Ingeniería en Entornos Virtuales y Negocios Digitales.

2022 - 2024